sv: Linstyp: Opolariserad; Polariserad; Progressiv; Singelvision; Övrigt
de: Linsentyp: Nicht polarisiert; Polarisiert; Progressive; Einstärkenlinse; Sonstiges
en: Lens type: Non-polarized; Polarized; Progressive; Single vision; Other
pt-PT: Tipo de lentes: Não polarizada; Polarizada; Progressiva; Visão única; Outro
tr: Lens Tipi: Polarize olmayan; Polarize; Progresif; Tek görüş; Diğer
hr-HR: Vrsta leće: Nepolarizirani; Polarizirani; Progresivne; Jednojakosne; Ostalo
nl: Lenstype: Niet-gepolariseerd; Gepolariseerd; Progressief; Eén visie; Andere
ro-RO: Tip lentilă: Nepolarizat; Polarizat; Progresiv; Single vision; Altele
it: Tipo di lente: Non polarizzata; Polarizzata; Progressiva; A visione singola; Altro
zh-TW: 鏡片類型: 非偏光; 偏光; 漸進; 單光; 其他
da: Linsetype: Ikke-polariseret; Polariseret; Progressiv; Enkeltsyn; Andet
ko: 렌즈 유형: 무편광; 편광; 프로그레시브; 단일 시야; 기타
sk-SK: Typ objektívu: Nepolarizovaný; Polarizovaný; Progresívny; Jednoohniskové šošovky; Iné
ru: Тип линзы: Неполяризованный; Поляризованный; Прогрессивный; Однофокусный; Другой
th: ประเภทเลนส์: เลนส์แบบไม่โพลาไรซ์; เลนส์แบบโพลาไรซ์; เลนส์โปรเกรสซีฟ; เลนส์ชั้นเดียว; อื่นๆ
lt-LT: Lęšio rūšis: Nepoliarizuotas; Poliarizuotas; Progresiniai; Vienžidiniai; Kita
fi: Linssityyppi: Polarisoimaton; Polarisoitu; Progressiivinen; Single vision; Muu
fr: Type de verres: Non-polarisé; Polarisé; Progressif; Vision unique; Autre
es: Tipo de lentes: No polarizada; Polarizada; Progresivo; Monofocal; Otros
vi: Loại ống kính: Không phân cực; Phân cực; Đa tiêu cự; Tầm nhìn đơn; Khác
pt-BR: Tipo de lente: Não polarizadas; Polarizadas; Progressivas; Visão única; Outro
nb: Objektivtype: Ikke-polarisert; Polarisert; Progressiv; Enkeltsyn; Annet
hu: Lencse típusa: Nem polarizált; Polarizált; Progresszív; Egyfókuszú; Egyéb
bg-BG: Тип леща: Неполяризиран; Поляризиран; Прогресивен; Единичен образ; Други
el: Τύπος φακού: Μη πολωμένος; Πολωμένος; Προοδευτικός; Ενιαία όραση; Άλλο
ja: レンズタイプ: 非偏光; 偏光; プログレッシブ; 単焦点; その他
cs: Typ čočky: Nepolarizované; Polarizované; Progresivní; Jednotné vidění; Jiné
zh-CN: 镜片类型: 非偏光; 偏光; 渐进式; 单焦点; 其他
sl-SI: Vrsta leče: Nepolarizirana; Polarizirana; Progresivna; Enoten vid; Drugo
pl: Typ soczewki: Niespolaryzowane; Spolaryzowany; Progresywny; Pojedyncze widzenie; Inne